---
title: "tidyquant with tqk"
author: "ChanYub Park"
date: "`r Sys.Date()`"
output: 
  rmarkdown::html_vignette:
    toc: true
    toc_depth: 2
vignette: >
  %\VignetteIndexEntry{tidyquant with tqk}
  %\VignetteEngine{knitr::rmarkdown}
  %\VignetteEncoding{UTF-8}
---

```{r, echo = FALSE, message = FALSE, warning = FALSE}
knitr::opts_chunk$set(message = FALSE,
                      warning = FALSE,
                      fig.width = 8, 
                      fig.height = 4.5,
                      fig.align = 'center',
                      out.width='95%', 
                      dpi = 200,
                      cache = T)
# devtools::load_all() # Travis CI fails on load_all()
```

> tidyquant로 한국 주식 하려면 tqk

# 개요

`tidyquant`의 `tq_get()`으로 한국의 데이터를 가져오는데 제약이 있어 시작했습니다. 우선 `code_get()`으로 종목 코드를 가져오고, `tqk_get()`으로 `tq_get()`과 같은 양식의 데이터를 확보하여 이후 `tidyquant`의 모든 기능을 한국 데이터로 활용할 수 있습니다.

# tidyquant 소개 - 주식 데이터를 tidy하게

`tidyquant`는 `quantmod` 등 주식 분석을 주 목적으로 하는 중요 함수를 제공하는 중요한 패키지입니다. `tidy data` 개념을 활용한 데이터 핸들링, `ggplot`과 연계된 강한 차트 그리기, 야후를 기본으로 구글 및 각자 독자적인 데이터 소스로 부터 필요한 데이터를 손쉽게 가져오는 기능, 성능 분석 함수들을 제공하고 있습니다.

## 주가 지수 가져오기

`tidyquant`는 [야후 파이넨스](https://finance.yahoo.com)에서 정보를 가져옵니다. 가져오는 데이터 소스를 바꾸고 싶으면 어떤 곳에서 가져올지 결정할 수 있는데, `tq_get_options()`는 가능한 후보를 보여줍니다.

```{r}
if (!require(tidyquant)) install.packages("tidyquant", repos = "https://cloud.r-project.org/", verbose = F)
library(tidyquant)
tq_get_options()
```

이때 코스피와 코스닥을 이르는 이름이 각각 `^KS11`와 `^KOSDAQ`입니다. 각각 한번 가져와 보겠습니다.

```{r}
tq_get("^KS11")
tq_get("^KOSDAQ")
```

각 기업의 주가를 가져오려면 종목 번호를 알고 있어야 합니다. 양식은 `종목번호.KS`입니다. 종목번호는 [전자공시시스템](http://dart.fss.or.kr/)에서 사용하는 번호입니다.

<img src = "https://user-images.githubusercontent.com/6179259/46579905-19484e00-ca55-11e8-8385-284cda1e4576.png" width = 100%>

삼성전자 번호는 **005930** 이군요!

```{r}
ss <- tq_get("005930.KS")
ss
```

날짜를 지정할 수도 있습니다.
```{r}
ssdate <- tq_get("005930.KS", from="2016-01-01", to="2016-05-05")
ssdate
```

배당금 정보는 `dividends` 에서 확인하시면 됩니다.
```{r}
ssdiv <- tq_get("005930.KS", get = "dividends")
ssdiv
```

`야후 파이넨스`가 데이터 소스이다 보니 모든 정보가 있다고 보기 어렵니다. 거기다 종목 번호를 일일이 찾는 것도 힘들구요. 이런 문제를 해결하기 위해서 `tqk`가 시작됬습니다.

# tqk 소개 - 한국 주식 데이터 패키지

## 종목 코드 가져오기

본래 `tidyquant` 패키지는 symbol(ex> 애플사는 AAPL)를 인자로 주식 데이터를 가져옵니다. 한국 주식은 각 종목별로 코드가 있으며 그것 때문에 코드와 종목명이 매치되있는 데이터를 확인할 수 있어야 합니다. `tqk` 패키지는 `code_get()`함수를 통해 진행 가능합니다. 

```{r}
if (!require(remotes)) install.packages("remotes", verbose = F)
library(remotes)
if (!require(tqk)) install_github("mrchypark/tqk", verbose = F)
library(tqk)
code<-code_get()
code
```

## 주식 데이터 가져오기

`tqk_get()`은 종목 코드로 데이터를 가져오도록 만들었습니다. 

```{r}
ss_prices <- 
  code_get() %>% 
  filter(grepl("^삼성전자$",name)) %>% 
  select(code) %>% 
  tqk_get(from = "2018-05-01")

ss_prices
```

데이터는 주요 사이트인 n사, d사, p사 를 모두 대응하는 것을 목표로 하고 있고, 현재 p사(구현 편의성)로 작성되어 있습니다.

### Quandl

[Quandl](https://www.quandl.com/)은 방대한 양의 경제, 주식에 대한 정보를 가지고 서비스하는 데이터 판매 기업입니다. `Quandl`이라는 자체 패키지만을 사용해도 되고, `tidyquant`가 내장하고 있어서 같이 사용해도 됩니다.


## tidyverse와 함께 사용하는 시계열 데이터

그 동안의 주식관련 패키지들은 파이프 연산자 `%>%`와 함꼐 사용하지 못했는데, `tidyquant`는 그런 문제를 해결하였습니다. 아래 2가지 중요한 함수를 추가함으로써 `dplyr`과 `tidyr`의 함수와 함께 사용할 수 있게 되었습니다.


* `tq_transmute()`: 계산된 내용의 컬럼만으로 데이터를 구성합니다.
* `tq_mutate()`: 데이터에 계산된 내용의 컬럼을 추가합니다.

## `tq_`에서 계산 가능한 함수들

`tq_transmute_fun_options()` 함수는 각 참고 패키지에서 활용할 수 있는 함수의 리스트를 보여줍니다. 모두 `zoo`, `xts`, `quantmod`, `TTR`, `PerformanceAnalytics`의 5개 패키지내의 함수를 지원합니다.

```{r}
tq_transmute_fun_options() %>% str
```

### zoo 함수

```{r}
tq_transmute_fun_options()$zoo
```

* 롤링관련 함수 :
    * 롤링 마진에 기능을 적용하는 일반적인 기능.
    * form :`rollapply(data, width, FUN, ..., by = 1, by.column = TRUE, fill = if (na.pad) NA, na.pad = FALSE, partial = FALSE, align = c("center", "left", "right"), coredata = TRUE)`.
    * 옵션에는 `rollmax`,`rollmean`,`rollmedian`,`rollsum` 등이 있습니다.

### xts 함수

```{r}
tq_transmute_fun_options()$xts
```


* 기간 적용 기능 :
    * 기능을 시간 세그먼트 (예 : `max`, `min`, `mean` 등)에 적용합니다.
    * 양식 :`apply.daily (x, FUN, ...)`.
    * 옵션은`apply.daily`,`weekly`,`monthly`,`quarterly`,`yearly`를 포함합니다.

* 기간 기능 :
    * 시계열을 낮은 주기성의 시계열로 변환합니다 (예 : 매일 매일의 주기성으로 변환).
    * 형식 :`to.period (x, period = 'months', k = 1, indexAt, name = NULL, OHLC = TRUE, ...)`.
    * 옵션에는`to.minutes`,`hourly`,`daily`,`weekly`,`monthly`,`quarterly`,`yearly`가 포함됩니다.
    * __참고__ :`to.period`와`to.monthly` (`to.weekly`,`to.quarterly` 등) 양식의 리턴 구조는 다릅니다. `to.period`는 날짜를 반환하고, to.months는 MON YYYY 문자를 반환합니다. `lubridate`를 통해 시계열로 작업하고 싶다면`to.period`를 사용하는 것이 가장 좋습니다.

     
### quantmod 함수

```{r}
tq_transmute_fun_options()$quantmod
```


* 비율 변경 (Delt) 및 Lag 기능
    * Delt :`Delt (x1, x2 = NULL, k = 0, type = c ( "arithmetic", "log"))`
        * Delt의 변형 : ClCl, HiCl, LoCl, LoHi, OpCl, OpHi, OpLo, OpOp
        * 양식 :`Opcl (OHLC)`
    * Lag :`Lag(x, k = 1)`/ Next :`Next(x, k = 1)`(`dplyr :: lag`과`dplyr :: lead`도 사용할 수 있습니다)

* 기간 반환 함수 :
    * 매일, 매주, 매월, 분기 별 및 연간을 포함하는 다양한주기에 대한 산술 또는 로그 반환을 가져옵니다.
    * 형식 :`periodReturn (x, period = 'monthly', 부분 집합 = NULL, type = 'arithmetic', leading = TRUE, ...)`

* 시리즈 기능 :
    * 계열을 설명하는 반환 값. 옵션에는 증감, 가감 및 고저 설명이 포함됩니다.
    * 양식 :`seriesHi (x)`,`seriesIncr (x, thresh = 0, diff. = 1L)`,`seriesAccel (x)`

### TTR 함수

```{r}
tq_transmute_fun_options()$TTR
```

* 웰즈 와일더의 방향 운동 지수 :
    *`ADX (HLC, n = 14, maType, ...)`
* 볼린저 밴드 :
    * BBands (HLC, n = 20, maType, sd = 2, ...) : 볼린저 밴드
* 변화율 / 운동량 :
    *`ROC (x, n = 1, type = c ( "연속", "이산"), na.pad = TRUE)`: 변화율
    *`운동량 (x, n = 1, na.pad = TRUE)`: 운동량
* 이동 평균 (maType) :
    *`SMA (x, n = 10, ...)`: 단순 이동 평균
    *`EMA (x, n = 10, wilder = FALSE, ratio = NULL, ...)`: 지수 이동 평균
    * DEMA (x, n = 10, v = 1, wilder = FALSE, ratio = NULL)`: 이중 지수 이동 평균
    * WMA (x, n = 10, wts = 1 : n, ...)`: 가중 이동 평균
    * EVWMA (가격, 수량, n = 10, ...) : 탄성, 체중 이동 평균
    *`ZLEMA (x, n = 10, 비율 = NULL, ...)`: Zero Lag Exponential Moving Average
    *`VWAP (가격, 물량, n = 10, ...)`: 물량 가중 평균 가격
    * VMA (x, w, 비율 = 1, ...) : 가변 길이 이동 평균
    *`HMA (x, n = 20, ...)`: 선체 이동 평균
    *`ALMA (x, n = 9, offset = 0.85, sigma = 6, ...)`: Arnaud Legoux 이사 평균
* MACD Oscillator :
    MACD (x, nFast = 12, nSlow = 26, nSig = 9, maType, percent = TRUE, ...)
* 상대 강도 지수 :
    *`RSI (가격, n = 14, maType, ...)`
* runFun :
    *`runSum (x, n = 10, cumulative = FALSE)`: n- 기간 이동 윈도우에 대한 합계를 반환합니다.
    *`runMin (x, n = 10, cumulative = FALSE)`: n- 기간 이동 윈도우에 대한 최소값을 반환합니다.
    *`runMax (x, n = 10, cumulative = FALSE)`: n- 기간 이동 윈도우에 대해 최대 값을 반환합니다.
    *`runMean (x, n = 10, cumulative = FALSE)`: n-period 이동 윈도우를 의미합니다.
    *`runMedian (x, n = 10, non.unique = "mean", cumulative = FALSE)`: n-period 이동 윈도우에 대한 중앙값을 반환합니다.
    * `runCov (x, y, n = 10, use = "all.obs", sample = TRUE, 누적 = FALSE)`: n-period 이동 윈도우에 대한 공분산을 반환합니다.
    *`runCor (x, y, n = 10, use = "all.obs", sample = TRUE, 누적 = FALSE)`: n-period 이동 윈도우에 대한 상관 관계를 반환합니다.
    *`runVar (x, y = NULL, n = 10, 샘플 = TRUE, 누적 = FALSE)`: n- 기간 이동 윈도우에 대한 분산을 반환합니다.
    *`runSD (x, n = 10, 샘플 = TRUE, 누적 = FALSE)`: n- 기간 이동 윈도우에 대한 표준 편차를 반환합니다.
    `runMAD (x, n = 10, center = NULL, stat = "중간 값", 상수 = 1.4826, non.unique = "평균", cumulative = FALSE)`n 기간 이동에 대한 중간 / 평균 절대 편차를 반환합니다. 창문.
    *`wilderSum (x, n = 10)`: n- 기간 이동 윈도우에 대해 Welles Wilder 스타일 가중치 합계를 되 돌린다.
* Stochastic Oscillator / Stochastic Momentum Index :
    Stochastic Oscillator (HLC, nFastK = 14, nFastD = 3, nSlowD = 3, maType, bounded = TRUE, smooth = 1, ...)
    * SMI (HLC, n = 13, nFast = 2, nSlow = 25, nSig = 9, maType, bounded = TRUE, ...) : 확률 모멘텀 지수

### PerformanceAnalytics 함수

```{r}
tq_transmute_fun_options()$PerformanceAnalytics
```

*`Return.annualized` 및`Return.annualized.excess` : 기간 반환을 취하여 연간 수익으로 통합합니다.
*`Return.clean` : 반환 값에서 특이 값을 제거합니다.
*`Return.excess` : 무위험 이자율을 초과하는 수익률로 수익률에서 무위험 이자율을 제거합니다.
*`zerofill` : 'NA'값을 0으로 대체하는 데 사용됩니다.

## ggplot2와 연계된 차트 그리기

`ggplot2` 차트를 그리는데 `R`에서 가장 유명한 패키지 입니다. `gg`는 [Grammar of Graphics](http://www.springer.com/us/book/9780387245447)의 줄임말로 그림을 생성하는 것에 대한 규칙을 제안하고 있습니다. `tidyquant`는 `ggplot2`에 더해 아래와 같은 기능을 추가로 제공합니다.

* __차트 종류__ : 두 개의 차트 타입 시각화는`geom_barchart`와`geom_candlestick`을 사용하여 가능합니다.
* __이동 평균__ : 'geom_ma'를 사용하여 7 개의 이동 평균 시각화를 사용할 수 있습니다.
* __Bollinger Bands__ : Bollinger 밴드는 'geom_bbands'를 사용하여 시각화 할 수 있습니다. BBand 이동 평균은 이동 평균에서 사용할 수있는 7 가지 중 하나 일 수 있습니다.
* __날짜 범위 확대__ : 차트의 특정 영역을 확대 할 때 데이터 손실을 방지하는 두 가지`coord` 함수 (`coord_x_date` 및`coord_x_datetime`)를 사용할 수 있습니다. 이것은 이동 평균 및 Bollinger 밴드 기하학을 사용할 때 중요합니다.

### 살펴보기

`tqk_get`를 이용해서 사용할 데이터를 가져옵니다. 내장 데이터인 `SHANK`과 삼성, 네이버를 예시로 사용하겠습니다.

```{r}
library(tqk)
data(SHANK)

SS <- tqk_get(code[grep("^삼성전자$",code$name),1], to = "2016-12-31")
NVR <- tqk_get(code[grep("^NHN$",code$name),1], to = "2016-12-31")
```

'end` 매개 변수는 예제 전체에서 날짜 제한을 설정할 때 사용됩니다.

```{r}
end <- as_date("2016-12-31")
```

## 차트 종류

* [Bar Chart](http://www.investopedia.com/terms/b/barchart.asp): `geom_barchart`을 사용합니다.
* [Candlestick Chart](http://www.investopedia.com/terms/c/candlestick.asp): `geom_candlestick`을 사용합니다.

### 라인 차트

`tidyquant`의 `geom_`함수를 사용하여 가로 막대형 차트와 촛대형 차트를 시각화하기 전에 단순한 선 차트로 주가를 시각화하여 `그래픽 문법`을 확인해보겠습니다. 이것은`ggplot2` 패키지의`geom_line`을 사용하여 이루어집니다. 주식 데이터로 시작하고 파이프 연산자 (`%> %`)를 사용하여`ggplot ()`함수로 보냅니다.

```{r}
SS %>%
    ggplot(aes(x = date, y = close)) +
    geom_line() +
    labs(title = "SamSung Line Chart", y = "Closing Price", x = "") + 
    theme_tq()
```


### 바 차트

바 차트는  `geom_line`를 `geom_barchart`로 바꾸는 걸로 해결됩니다. `aes()`내의 내용을 의미에 맞게 조정하는 것으로 바 차트를 그리는 것이 끝납니다.

```{r}
SS %>%
    ggplot(aes(x = date, y = close)) +
    geom_barchart(aes(open = open, high = high, low = low, close = close)) +
    labs(title = "SamSung Bar Chart", y = "Closing Price", x = "") + 
    theme_tq()
```

우리는`coord_x_date`를 사용하여 특정 섹션을 확대 / 축소합니다.이 섹션에는`xlim` 및`ylim` 인수가`c (start, end)`로 지정되어 차트의 특정 영역에 초점을 맞 춥니 다. `xlim`의 경우 우리는`lubridate`를 사용하여 문자 날짜를 날짜 클래스로 변환 한 다음`weeks ()`함수를 사용하여 6 주를 뺍니다. `ylim`의 경우 가격을 100에서 120까지 확대합니다.

```{r}
SS %>%
    ggplot(aes(x = date, y = close)) +
    geom_barchart(aes(open = open, high = high, low = low, close = close)) +
    labs(title = "SamSung Bar Chart", 
         subtitle = "Zoomed in using coord_x_date",
         y = "Closing Price", x = "") + 
    coord_x_date(xlim = c(end - weeks(6), end),
                 ylim = c(1600000, 1800000)) + 
    theme_tq()
```

색상은`color_up` 및`color_down` 인수를 사용하여 수정할 수 있으며`size`와 같은 매개 변수를 사용하여 모양을 제어 할 수 있습니다.

```{r}
SS %>%
    ggplot(aes(x = date, y = close)) +
    geom_barchart(aes(open = open, high = high, low = low, close = close),
                     color_up = "darkgreen", color_down = "darkred", size = 1) +
    labs(title = "SamSung Bar Chart", 
         subtitle = "Zoomed in, Experimenting with Formatting",
         y = "Closing Price", x = "") + 
    coord_x_date(xlim = c(end - weeks(6), end),
                 ylim = c(1600000, 1800000)) + 
    theme_tq()
```

### 캔들 차트

캔들 차트 또한 바 차트를 그리는 것과 거의 같습니다.

```{r}
SS %>%
    ggplot(aes(x = date, y = close)) +
    geom_candlestick(aes(open = open, high = high, low = low, close = close)) +
    labs(title = "SamSung Candlestick Chart", y = "Closing Price", x = "") +
    theme_tq()
```

색상은`color_up`과`color_down`을 사용하여 선 색상을 조절할 수 있고, `fill_up`과`fill_down`은 사각형을 채 웁니다.

```{r}
SS %>%
    ggplot(aes(x = date, y = close)) +
    geom_candlestick(aes(open = open, high = high, low = low, close = close),
                        color_up = "darkgreen", color_down = "darkred", 
                        fill_up  = "darkgreen", fill_down  = "darkred") +
    labs(title = "SamSung Candlestick Chart", 
         subtitle = "Zoomed in, Experimenting with Formatting",
         y = "Closing Price", x = "") + 
    coord_x_date(xlim = c(end - weeks(6), end),
                 ylim = c(1600000, 1800000)) + 
    theme_tq()
```

<a class="anchor" id="mult-chart"></a>

### 여러개의 차트를 그리기

`facet_wrap`을 사용하여 동시에 여러 주식을 시각화 할 수 있습니다. `ggplot ()`의 `aes()`에`group`을 추가하고`ggplot` 워크 플로우의 끝에서`facet_wrap()`함수와 결합함으로써 네 개의 "FANG"주식을 동시에 모두 볼 수 있습니다.


```{r, fig.height=5}
start <- end - weeks(6)
SHANK %>%
    filter(date >= start - days(2 * 15)) %>%
    ggplot(aes(x = date, y = close, group = symbol)) +
    geom_candlestick(aes(open = open, high = high, low = low, close = close)) +
    labs(title = "SHANK Candlestick Chart", 
         subtitle = "Experimenting with Mulitple Stocks",
         y = "Closing Price", x = "") + 
    coord_x_date(xlim = c(start, end)) +
    facet_wrap(~ symbol, ncol = 2, scale = "free_y") + 
    theme_tq()
```

## 트랜드 시각화

[Moving averages](http://www.investopedia.com/terms/m/movingaverage.asp) are critical to evaluating time-series trends. `tidyquant` includes geoms to enable "rapid prototyping" to quickly visualize signals using moving averages and Bollinger bands.

<a class="anchor" id="mavg"></a>

### 이동 평균

`tidyquant`에서는 다양한 이동평균 함수를 제공합니다.

* __[Simple moving averages (SMA)](http://www.investopedia.com/terms/s/sma.asp)__
* __[Exponential moving averages (EMA)](http://www.investopedia.com/terms/e/ema.asp)__
* __[Weighted moving averages (WMA)](http://www.investopedia.com/ask/answers/071414/whats-difference-between-moving-average-and-weighted-moving-average.asp)__
* __[Double exponential moving averages (DEMA)](http://www.investopedia.com/articles/trading/10/double-exponential-moving-average.asp)__
* __[Zero-lag exponential moving averages (ZLEMA)](https://en.wikipedia.org/wiki/Zero_lag_exponential_moving_average)__
* __[Volume-weighted moving averages (VWMA)](http://www.investopedia.com/articles/trading/11/trading-with-vwap-mvwap.asp)__ (also known as VWAP)
* __[Elastic, volume-weighted moving averages (EVWMA)](http://www.investopedia.com/articles/trading/11/trading-with-vwap-mvwap.asp)__ (also known as MVWAP)

이동 평균은`geom_ma` 함수로 차트에 추가 된 레이어로 적용됩니다. 기하 구조는`TTR` 패키지에서`SMA`,`EMA`,`WMA`,`DEMA`,`ZLEMA`,`VWMA`,`EVWMA`와 같은 기본 이동 평균 함수의 래퍼입니다.

### Example 1: 50일/200일 단순 이동 평균 차트 작성

```{r}
SS %>%
    ggplot(aes(x = date, y = close)) +
    geom_candlestick(aes(open = open, high = high, low = low, close = close)) +
    geom_ma(ma_fun = SMA, n = 50, linetype = 5, size = 1.25) +
    geom_ma(ma_fun = SMA, n = 200, color = "red", size = 1.25) + 
    labs(title = "SamSung Candlestick Chart", 
         subtitle = "50 and 200-Day SMA", 
         y = "Closing Price", x = "") + 
         coord_x_date(xlim = c(end - weeks(24), end),
                      ylim = c(1500000, 1850000)) + 
    theme_tq()
```

### Example 2: 지수 이동 평균 차트

```{r}
SS %>%
    ggplot(aes(x = date, y = close)) +
    geom_barchart(aes(open = open, high = high, low = low, close = close)) +
    geom_ma(ma_fun = EMA, n = 50, wilder = TRUE, linetype = 5, size = 1.25) +
    geom_ma(ma_fun = EMA, n = 200, wilder = TRUE, color = "red", size = 1.25) + 
    labs(title = "SamSung Bar Chart", 
         subtitle = "50 and 200-Day EMA", 
         y = "Closing Price", x = "") + 
         coord_x_date(xlim = c(end - weeks(24), end),
                      ylim = c(1500000, 1850000)) + 
    theme_tq()
```

## 볼린저 밴드

[Bollinger Bands] https://en.wikipedia.org/wiki/Bollinger_Bands)는 이동 평균(일반적으로 상하 2SD) 주위의 범위를 플로팅하여 변동성을 시각화하는 데 사용됩니다. 그것들은 이동 평균을 사용하기 때문에,`geom_bbands` 함수는`geom_ma`와 거의 동일하게 작동합니다. 동일한 7 개의 이동 평균이 호환됩니다. 가장 큰 차이점은 기본적으로 2 인 표준 편차 인`sd` 인수와 밴드를 계산하는 데 필요한 'high', 'low'및 'close'를 `aes()`에 추가하는 것입니다.

### Example 1: SMA를 사용하여 BBands 적용

간단한 이동 평균을 사용하여 Bollinger Bands를 추가하는 기본 예제를 살펴 보겠습니다.

```{r}
SS %>%
    ggplot(aes(x = date, y = close, open = open,
               high = high, low = low, close = close)) +
    geom_candlestick() +
    geom_bbands(ma_fun = SMA, sd = 2, n = 20) +
    labs(title = "SamSung Candlestick Chart", 
         subtitle = "BBands with SMA Applied", 
         y = "Closing Price", x = "") + 
         coord_x_date(xlim = c(end - weeks(24), end),
                      ylim = c(1500000, 1850000)) + 
    theme_tq()
```

### Example 2: Bollinger Bands의 모양 바꾸기

모양은`color_ma`,`color_bands`,`alpha`,`fill` 인자를 사용하여 수정할 수 있습니다. BBands에 새로운 서식을 적용한 Example 1과 같은 그림이 있습니다.

```{r}
SS %>%
    ggplot(aes(x = date, y = close, open = open,
               high = high, low = low, close = close)) +
    geom_candlestick() +
    geom_bbands(ma_fun = SMA, sd = 2, n = 20, 
                linetype = 4, size = 1, alpha = 0.2, 
                fill        = palette_light()[[1]], 
                color_bands = palette_light()[[1]], 
                color_ma    = palette_light()[[2]]) +
    labs(title = "SamSung Candlestick Chart", 
         subtitle = "BBands with SMA Applied, Experimenting with Formatting", 
         y = "Closing Price", x = "") + 
    coord_x_date(xlim = c(end - weeks(24), end),
                 ylim = c(1500000, 1850000)) + 
    theme_tq()
```


### Example 3: 여러 주식에 BBands 추가

```{r, fig.height=5}
start <- end - weeks(12)
SHANK %>%
    filter(date >= start - days(2 * 20)) %>%
    ggplot(aes(x = date, y = close, 
               open = open, high = high, low = low, close = close, 
               group = symbol)) +
    geom_barchart() +
    geom_bbands(ma_fun = SMA, sd = 2, n = 20, linetype = 5) +
    labs(title = "SHANK Bar Chart", 
         subtitle = "BBands with SMA Applied, Experimenting with Multiple Stocks", 
         y = "Closing Price", x = "") + 
    coord_x_date(xlim = c(start, end)) +
    facet_wrap(~ symbol, ncol = 2, scales = "free_y") + 
    theme_tq()
```


## ggplot2 함수

기본 `ggplot2`는 재무 데이터를 분석하는데 유용한 많은 기능을 가지고 있습니다. 네이버(NVR)을 사용하여 몇 가지 간단한 예제를 살펴 보겠습니다.


### Example 1 : scale_y_log10을 사용한 로그 스케일

`ggplot2`는 y 축을 로그 스케일로 스케일하기위한`scale_y_log10 ()`함수를 가지고 있습니다. 이는 분석 할 수있는 선형 추세를 조정하는 경향이 있으므로 매우 유용합니다.

__Continuous Scale__:

```{r}
NVR %>%
    ggplot(aes(x = date, y = adjusted)) +
    geom_line(color = palette_light()[[1]]) + 
    scale_y_continuous() +
    labs(title = "Naver Line Chart", 
         subtitle = "Continuous Scale", 
         y = "Closing Price", x = "") + 
    theme_tq()
```

__Log Scale__:

```{r}
NVR %>%
    ggplot(aes(x = date, y = adjusted)) +
    geom_line(color = palette_light()[[1]]) + 
    scale_y_log10() +
    labs(title = "Naver Line Chart", 
         subtitle = "Log Scale", 
         y = "Closing Price", x = "") + 
    theme_tq()
```


### Example 2: geom_smooth로 회귀 추세선

우리는 워크 플로우에`geom_smooth ()`함수를 빠르게 추가하는 추세선을 적용 할 수 있습니다. 이 함수는 선형(`lm`)과 loess(`loess`) 를 포함한 몇 가지 예측 방법을 가지고 있습니다. 

__Linear__:

```{r}
NVR %>%
    ggplot(aes(x = date, y = adjusted)) +
    geom_line(color = palette_light()[[1]]) + 
    scale_y_log10() +
    geom_smooth(method = "lm") +
    labs(title = "Naver Line Chart", 
         subtitle = "Log Scale, Applying Linear Trendline", 
         y = "Adjusted Closing Price", x = "") + 
    theme_tq()
```

### Example 3: geom_segment로 차트 볼륨

우리는`geom_segment ()`함수를 사용하여 라인의 시작과 끝을 xy 점으로하는 일일 볼륨을 차트로 표시 할 수 있습니다. `aes()`를 사용하여 볼륨의 값을 기준으로 색상을 지정하여 이러한 데이터를 강조 표시합니다. 

```{r}
NVR %>%
    ggplot(aes(x = date, y = volume)) +
    geom_segment(aes(xend = date, yend = 0, color = volume)) + 
    geom_smooth(method = "loess", se = FALSE) +
    labs(title = "Naver Volume Chart", 
         subtitle = "Charting Daily Volume", 
         y = "Volume", x = "") +
    theme_tq() +
    theme(legend.position = "none") 
```

특정 지역을 확대 할 수 있습니다. `scale_color_gradient`를 사용하여 고점 및 저점을 빠르게 시각화 할 수 있으며`geom_smooth`를 사용하여 추세를 볼 수 있습니다.

```{r}
start <- end - weeks(24)
NVR %>%
    filter(date >= start - days(50)) %>%
    ggplot(aes(x = date, y = volume)) +
    geom_segment(aes(xend = date, yend = 0, color = volume)) +
    geom_smooth(method = "loess", se = FALSE) +
    labs(title = "Naver Bar Chart", 
         subtitle = "Charting Daily Volume, Zooming In", 
         y = "Volume", x = "") + 
    coord_x_date(xlim = c(start, end)) +
    scale_color_gradient(low = "red", high = "darkblue") +
    theme_tq() + 
    theme(legend.position = "none") 
```


## 테마

`tidyquant` 패키지는 3 가지 테마로 구성되어있어 신속하게 재무 차트를 조정 할 수 있습니다.

* __Light__: `theme_tq()` + `scale_color_tq()` + `scale_fill_tq()`
* __Dark__: `theme_tq_dark()` + `scale_color_tq(theme = "dark")` + `scale_fill_tq(theme = "dark")`
* __Green__: `theme_tq_green()` + `scale_color_tq(theme = "green")` + `scale_fill_tq(theme = "green")`

## Dark

```{r, fig.height = 6}
n_mavg <- 50 # Number of periods (days) for moving average
SHANK %>%
    filter(date >= start - days(2 * n_mavg)) %>%
    ggplot(aes(x = date, y = close, color = symbol)) +
    geom_line(size = 1) +
    geom_ma(n = 15, color = "darkblue", size = 1) + 
    geom_ma(n = n_mavg, color = "red", size = 1) +
    labs(title = "Dark Theme",
         x = "", y = "Closing Price") +
    coord_x_date(xlim = c(start, end)) +
    facet_wrap(~ symbol, scales = "free_y") +
    theme_tq_dark() +
    scale_color_tq(theme = "dark")
```




